【裁判字號】    96,訴,259
【裁判日期】    970925
【裁判案由】    台灣地區與大陸地區人民關係條例等
【裁判全文】
臺灣臺北地方法院刑事判決               96年度訴字第259號
公  訴  人  臺灣臺北地方法院檢察署檢察官
被      告  丙○○
            庚○○  原名李國.
            乙○○
共      同
指定辯護人  本院公設辯護人午○○
被      告  癸○○  原名林佳.
選任辯護人  蔡文玉律師
被      告  辰○○原名陳威任.
選任辯護人  方伯勳律師
            李建慶律師
上列被告等因違反臺灣地區與大陸地區人民關係條例等案件，經
檢察官提起公訴（95年度偵字第23689號、96年度偵字第3925號
、3926號、3927號、3934號），本院判決如下：
    主  文
丙○○共同連續意圖營利，而使大陸地區人民非法進入臺灣地區
，處有期徒刑貳年，減為有期徒刑壹年。在未扣案之如附表編號
一2.所示之大陸地區人民入出臺灣申請書上申請人姓名欄處及入
境登記表上旅客簽名處偽造之「甲○○」簽名各壹枚、在如附表
編號一2.所示之大陸地區人民入出臺灣申請書、大陸地區居民身
分證及大陸地區居民往來臺灣通行證上所黏貼之照片各壹張，均
沒收。
庚○○共同意圖營利，而使大陸地區人民非法進入臺灣地區，未
遂，處有期徒刑壹年捌月，減為有期徒刑拾月，緩刑年。
癸○○共同意圖營利，而使大陸地區人民非法進入臺灣地區，未
遂，處有期徒刑壹年捌月，減為有期徒刑拾月；又於檢察官偵查
時，證人於案情有重要關係之事項，供前具結，而為虛偽陳述，
處有期徒刑陸月，減為有期徒刑月。應執行有期徒刑壹年，緩
刑年。
辰○○共同連續意圖營利，而使大陸地區人民非法進入臺灣地區
，處有期徒刑貳年，減為有期徒刑壹年。
乙○○共同意圖營利，而使大陸地區人民非法進入臺灣地區，處
有期徒刑壹年捌月，減為有期徒刑拾月。緩刑貳年。
    事  實
一、丙○○曾有公共危險前科，於民國九十六年間，因公共危險
    案件，經臺灣板橋地方法院以九十六年度交簡字二二七五號
    刑事簡易判決判處有期徒刑三月如易科罰金，以新臺幣一千
    元折算一日，九十六年十二月二十日確定，現仍執行中（指
    揮書執畢日期九十七年十一月十九日）；辰○○（原名陳威
    任）則有違反毒品危害防制條例及槍砲彈藥刀械管制條例等
    前科，其中於九十五年間，因違反槍砲彈藥刀械管制條例案
    件，經臺灣高等法院以九十六年度上訴字第一０二０號刑事
    判決判處有期徒刑三年，併科罰金新臺幣四萬元，罰金如易
    服勞役，以新臺幣一千元折算一日，並經最高法院於九十六
    年七月十二日以九十六年度台上字第三七九九號刑事判決駁
    回上訴確定在案，現仍執行中（指揮書執畢日期九十九年十
    一月二十四日）。庚○○（原名李國聯）、癸○○（原名林
    佳明）、乙○○則均無前科。
二、丙○○、庚○○、癸○○、辰○○、乙○○均因經濟狀況不
    佳，為圖以宇○○為首，包括己○○、巳○○、亥○○、子
    ○○、地○○、卯○○、辛○○、寅○○、未○○、丁○○
    、壬○○、戌○○（均另行審結）、宙○○（業經本院另案
    以九十六年度訴字第二二八號刑事判決判處有期徒刑一年確
    定在案）及大陸地區女子申○○所共同組成之人蛇集團所應
    允給付，自與其等辦理假結婚，再以探親名義來臺之大陸地
    區成年女子非法入境後，即按月給付新臺幣（下同）三萬元
    代價及受招待至大陸地區旅遊之不法利益，竟與宇○○、己○○、巳○○、亥○○、子○○、地○○、卯○○、辛○○
    、寅○○、未○○、丁○○、壬○○、戌○○、宙○○及大
    陸地區女子申○○等人蛇集團成員，分別出於意圖營利使大
    陸地區女子非法進入臺灣地區、行使使公務員登載不實之文
    書、行使變造特種文書、行使偽造私文書、意圖使女子與他
    人為性交之行為而容留以營利之犯意聯絡或概括犯意聯絡，
    無結婚真意而分別於如附表所示之時間、地點，配合前往大
    陸地區與如附表所示之大陸地區成年女子辦理結婚，再由宇
    ○○等人蛇集團成員持大陸地區公證處所核發之公證書，回
    臺持向財團法人海峽交流基金會（下稱海基會）辦理驗證，
    ，其中丙○○、乙○○並先後於如附表編號一、二所示臺灣
    戶籍機關登記結婚日期前往辦理結婚登記，使不知情之戶政
    事務所承辦人員，將之登記在職務上所掌之戶籍謄本上，足
    以生損害於戶政機關戶政管理之正確性。再分別於如附表所
    示之申辦保證書日期前往戶籍所在地轄區派出所申辦大陸地
    區人民進入臺灣地區保證書，連同如附表所示大陸地區成年
    女子之大陸居民身分證、照片及上開領得之結婚公證書、海
    基會驗證書、派出所保證書及戶籍謄本等資料，填妥大陸地
    區人民進入臺灣地區旅行證申請書。癸○○、庚○○、辰○○為期得以快速通過審核入境來臺，並均由宇○○人蛇集團
    成員以不詳方式取得偽造之如附表編號三、四、五所示診斷
    證明書或報告單之假懷孕證明及假流產證明，分別於如附表
    編號三、四、五所示向內政部警政署入出境管理局（該局自
    九十六年一月二日改制並升格為內政部入出國及移民署，下
    稱境管局）申請大陸配偶入境臺灣之日期，至位在臺北市○○區○○街十五號持向境管局人員予以行使之，申請如附表
    所示之大陸地區成年女子來臺團聚，使境管局承辦人員審核
    後，據以核發如附表所示大陸地區成年女子進入臺灣地區入
    出境許可證，除編號三、四、五2.未入境外，使如附表編號
    一、二、五1.所示之大陸地區成年女子人持上開許可證、大
    陸居民往來臺灣通行證搭機來臺，出示予我國境管局查核人
    員查驗通過，順利非法進入臺灣地區後，由以宇○○為首之
    人蛇集團成員接往從事性交易。另丙○○在如附表編號一2.
    所示申辦大陸地區成年女子入境來臺時，係以在「大陸地區
    人民入出臺灣申請書」上申請人姓名欄處分別偽造「甲○○
    簽名各一枚，並在其上黏貼冒名之真實姓名、年籍均不詳之
    大陸地區成年女子照片之方式，偽造「大陸地區人民入出臺
    灣申請書」，以及將真實姓名、年籍均不詳之大陸地區成年
    女子照片，換貼在甲○○之大陸地區居民身分證及大陸地區
    居民往來臺灣通行證上，變造大陸地區居民身分證上及大陸
    地區居民往來臺灣通行證申請來臺探親，入境時並在「入境
    登記表」上旅客簽名處分別偽造「甲○○」簽名各一枚，以
    表明係大陸地區成年女子甲○○本人入境來臺之意思，偽造
    入境登記表，於入境來臺查驗時，一併持向境管局人員予以
    行使之方式，冒用大陸地區成年女子甲○○名義入境來臺，
    足以生損害於戶政機關戶政管理、境管局對於入出國人民管
    制及海關對於入境查驗之正確性與甲○○。
三、癸○○另基於偽證之犯意，於臺灣臺北地方法院檢察署檢察
    官對於其與如附表編號三所示大陸地區成年女子酉○○假結
    婚案件偵查中，在供前具結而就與案情有重要關係之事項，
    於九十六年二月六日下午二時三十六分許，以證人身分在臺
    灣臺北地方法院檢察署第十六偵查庭接受訊問時，虛偽陳述
    其與如附表編號三所示之大陸地區成年女子酉○○係真結婚
    云云之不實證言。
四、案經法務部調查局臺北市調查處、國防部臺北市憲兵隊、內
    政部警政署電信警察局第一中隊報請臺灣臺北地方法院檢察
    署檢察官偵查起訴。
    理  由
一、訊據被告丙○○、庚○○、癸○○、辰○○、乙○○對於上
    開犯罪事實均分別坦認不諱，並經同案被告宇○○、己○○
    、巳○○、亥○○、子○○、地○○、卯○○、辛○○、寅
    ○○、未○○、丁○○、壬○○、戌○○等人於警詢、偵查
    中及本院行準備程序時分別供述在卷。此外，復有境管局所
    提供如附表所示之大陸地區女子申請入境來臺之入出國日期
    證明書、大陸地區人民進入臺灣地區旅行證申請書、警察局
    訪查紀錄表、財團法人海峽交流基金會證明書、結婚公證書
    、大陸地區人民進入臺灣地區保證書、戶籍謄本、委託書、
    面談紀錄、大陸地區居民往來臺灣通行證、入境登記表、變
    造之如附表編號一2.所示大陸地區成年女子之大陸地區居民
    身分證及大陸地區居民往來臺灣通行證、偽造之如附表編號
    三、四、五所示診斷證明書或報告單等假懷孕證明及假流產
    證明等資料及臺灣臺北地方法院檢察署檢察官九十六年二月
    六日之偵查筆錄暨被告癸○○之結文各一份附卷可稽，足徵
    被告等上開自白符實可採。從而，本件事證明確，被告等犯
    行均堪認定，應予依法論處。
二、刑法部分條文業於九十四年一月七日修正，九十四年二月二
    日公布，於被告行為後之九十五年七月一日施行，現行刑法
    第二條第一項規定：「行為後法律有變更者，適用行為時之
    法律。但行為後之法律有利於行為人者，適用最有利於行為
    人之法律。」，上開規定乃與刑法第一條罪刑法定主義契合
    ，而貫徹法律禁止溯及既往原則，係規範行為後法律變更所
    生新舊法律比較適用之準據法，是刑法第二條本身雖經修正
    ，但刑法第二條既屬適用法律之準據法，本身尚無比較新舊
    法之問題，應一律適用裁判時之現行刑法第二條規定以決定
    適用之刑罰法律，先予辨明。又本次刑法修正之比較新舊法
    ，應就罪刑有關之共犯、未遂犯、想像競合犯、牽連犯、連
    續犯、結合犯、以及累犯加重、自首減輕暨其他法定加減原
    因（如身分加減）與加減例等一切情形，綜其全部罪刑之結
    果而為比較，最高法院九十五年五月二十三日九十五年度第
    八次刑事庭會議決議可資參照。經查：
  (一)刑法第二十八條共犯之規定，於修正前之規定為：「二人以
    上共同實施犯罪之行為者，皆為正犯」，修正施行後之規定
    則為：「二人以上共同實行犯罪之行為者，皆為正犯」，本
    條之修正理由係為排除陰謀共同正犯、預備共同正犯於本條
    所規定之正犯之外，僅為文字修正，自無新舊法之比較問題
    。
  (二)刑法第二百十六條、第二百十四條行使使公務員登載不實文
    書罪，法定刑為三年以下有期徒刑、拘役或五百元以下罰金
    ；刑法第二百十六條、第二百十二條行使偽造變造特種文書
    ，法定刑為三年以下有期徒刑、拘役或三百元以下罰金；刑
    法第二百三十一條第一項之意圖使男女與他人為性交或猥褻
    之行為，而引誘、容留或媒介以營利者，法定刑為五年以下
    有期徒刑，得併科十萬元以下罰金；另意圖營利使大陸地區
    人民非法進入臺灣地區，應依臺灣地區與大陸地區人民關係
    條例第七十九條第二項論處，法定刑為三年以上十年以下有
    期徒刑，得併科新臺幣五百萬元以下罰金，為均有罰金刑之
    規定。而刑法第三十三條第五款修正為：「主刑之種類如下
    ：五、罰金：新臺幣一千元以上，以百元計算之」，與被告
    行為時之罰金罰鍰提高標準條例第一條前段規定之提高倍數
    十倍及修正前刑法第三十三條第五款規定之罰金最低額一元
    相比較，新法將上開三罪所得科或併科之罰金刑最低額提高
    為新臺幣一千元，因此，比較上述修正前、後之刑罰法律，
    自以被告行為時關於刑法第三十三條第五款規定科處罰金刑
    之法律較有利於被告。
  (三)刑法第五十六條連續犯之規定，業經修正刪除，此刪除雖非
    犯罪構成要件之變更，但顯已影響行為人刑罰之法律效果，
    自屬法律有變更，應依新法第二條第一項規定為新舊法之比
    較（最高法院九十五年度第八次刑事庭會議決議參照）。新
    法修正施行後，被告丙○○如附表編號一1.、2.所示之意圖
    營利使大陸地區人民非法進入臺灣地區既遂、行使使公務員
    登載不實文書及意圖使女子與他人為性交之行為而容留以營
    利之犯行；被告辰○○如附表編號五1.、2.所示之意圖營利
    使大陸地區人民非法進入臺灣地區既遂、未遂、行使偽造私
    文書之犯行，均須分論併罰，是比較新舊法之結果，應適用
    較有利於被告等之行為時法律即修正前刑法第五十六條規定
    ，各依連續犯規定以一罪論。
  (四)刑法第五十五條後段有關牽連犯之規定業已刪除，是於新法
    修正施行後，被告等人如附表所示之意圖營利使大陸地區人
    民非法進入臺灣地區既遂、未遂罪、行使使公務員登載不實
    文書罪、行使偽造私文書罪、行使變造特種文書及意圖使女
    子與他人為性交之行為而容留以營利罪等犯行間，即須分論
    併罰。惟依修正前刑法，被告等所犯上開各罪間，具有牽連
    犯之裁判上一罪關係，而應從一重之意圖營利使大陸地區人
    民非法進入臺灣地區罪處斷。是比較新舊法之結果，應適用
    較有利於被告等之行為時法律即修正前刑法第五十五後段規
    定條規定，從一重之意圖營利使大陸地區人民非法進入臺灣
    地區罪予以論處。
  (五)修正前刑法第五十一條第五款規定：「數罪併罰，分別宣告
    其罪之刑，依左列各款定其應執行者：‧‧‧宣告多數有期
    徒刑者，於各刑中之最長期以上，各刑合併之刑期以下，定
    其刑期。但不得逾二十年。」，修正後刑法第五十一條第五
    款規定：「數罪併罰，分別宣告其罪之刑，依下列各款定其
    應執行者‧‧‧五、宣告多數有期徒刑者，於各刑中之最長
    期以上，各刑合併之刑期以下，定其刑期。但不得逾三十年
    。」，比較修正前、後刑法第五十一條第五款規定，修正後
    刑法第五十一條第五款規定並未較有利於行為人，依刑法第
    二條第一項前段規定，應依修正前刑法第五十一條第五款規
    定，定其應執行之刑。
三、核被告等人所為，係分別犯如附表所示之罪，被告癸○○另
    犯刑法第一百六十八條之偽證罪。被告等對於其等如附表所
    示之犯行，分別與以同案被告宇○○為首，包括己○○、巳
    ○○、亥○○、子○○、地○○、卯○○、辛○○、寅○○
    、未○○、丁○○、壬○○、戌○○、宙○○及申○○所共
    同組成之人蛇集團成員，以及如附表所示各該假結婚之大陸
    地區成年女子間，就如附表所示之各該犯行，均分別有犯意
    聯絡及行為分擔，均為共同正犯。被告丙○○就其如附表編
    號一1.、2.所示犯行及被告辰○○就其如附表編號五1.、2.
    所示犯行，時間緊接，犯罪構成要件相同，均顯係基於概括
    犯意反覆為之，均應依修正前刑法第五十六條連續犯之規定
    ，各以一罪論，並加重其刑。被告丙○○如附表編號一1.所
    示之使公務員在文書上登載不實之低度行為、如附表編號一
    2. 所示之偽造私文書、變造特種文書及使公務員在文書上
    登載不實之低度行為；被告乙○○如附表編號二所示之使公
    務員在文書上登載不實之低度行為；被告癸○○、庚○○、
    辰○○如附表編號三、四、五所示之偽造私文書之低度行為
    ，均分別為其等行使之高度行為所吸收，均不另論罪。又被
    告等所犯如附表所示之犯行間，均有方法、結果之牽連犯裁
    判上一罪關係，均應依修正前刑法第五十五條後段規定，從
    一重之意圖營利使大陸地區人民非法進入臺灣地區既遂罪或
    未遂罪論處。被告庚○○、癸○○如附表編號三、四所示之
    意圖營利使大陸地區人民非法進入臺灣地區未遂犯行，均應
    依刑法第二十五條第二項規定減輕之。另按臺灣地區與大陸
    地區人民關係條例第七十九條第二項之法定刑為三年以上十
    年以下有期徒刑，得併科新臺幣五百萬元以下罰金，被告等
    上開如附表所示之意圖營利使大陸地區人民非法進入臺灣地
    區既遂或未遂犯行固值非難。惟念及其等均係因該時之經濟
    狀況陷於困境，抑或為遊民，致遭上開以同案被告宇○○為
    首之人蛇集團成員利誘擔任人頭與大陸地區成年女子假結婚
    ，涉案程度及從中所牟取之利益，要與上開以同案被告宇○○為首之人蛇集團利成員有別，而本罪之法定最輕本刑為三
    年以上有期徒刑，法重情輕，本院基於衡平原則，認為處以
    法定最輕刑度尤嫌過重，是其等之犯罪情狀顯堪憫恕，爰均
    依刑法第五十九條之規定，酌減其刑，被告庚○○、癸○○
    部分，並均依刑法第七十條規定，遞減輕之。又被告癸○○
    如附表編號三所示犯行及上開偽證犯行間，犯意個別，行為
    互異，應予分論併罰。爰審酌被告等犯罪之動機、目的、手
    段、參與以同案被告宇○○為首之人蛇集團，以假結婚，真
    賣淫之方式，使大陸地區成年女子得以非法入境來臺從事性
    交易，破壞社會公共秩序及善良風俗，危害境管局對於入出
    國人民管制、入境查驗之正確性及戶政機關管理戶政之正確
    性、所得利益、所生危害及事後均坦承犯行之態度等一切情
    狀，各量處如主文所示之刑。另按犯罪在中華民國九十六年
    四月二十四日以前者，除本條例另有規定外，有期徒刑、拘
    役或罰金，減其刑期或金額二分之一，九十六年七月四日制
    定公布，並自九十六年七月十六日施行之中華民國九十六年
    罪犯減刑條例第二條第一項第三款定有明文。本件被告等上
    開犯行之犯罪時間，均係在九十六年四月二十四日之前，復
    核無同條例所定不予減刑之情形，應依同條例第二條第一項
    第三款規定，減其刑期二分之一，並就被告癸○○部分，定
    其應執行之刑。又被告乙○○、癸○○、庚○○均未曾受有
    期徒刑以上刑之宣告，有被告等之臺灣高等法院被告前案紀
    錄表一份在卷可按，此次因一時失慮致罹刑典，經此偵查及
    審理程序後，當均能知所警惕而信無再犯之虞，本院認前所
    宣告之刑，均以暫不執行為適當，爰分別依刑法第七十四條
    第一項第一款規定，併分別諭知如主文所示之緩刑期間，以
    啟自新。至被告丙○○與真實姓名、年籍均不詳之大陸地區
    成年女子在如附表編號一2.所示申辦大陸地區成年女子入境
    來臺之「大陸地區人民入出臺灣申請書」上申請人姓名欄處
    及「入境登記表」上旅客簽名處，所分別偽造之「甲○○」
    簽名各一枚，均係偽造之署押，均應依刑法第二百十九條規
    定，諭知沒收。又分別在如附表編號一2.所示之大陸地區人
    民入出臺灣申請書、大陸地區居民身分證及大陸地區居民往
    來臺灣通行證上，所黏貼之真實姓名、年籍均不詳之大陸地
    區成年女子照片各一張，則係分屬共犯亦即該次冒名來臺之
    大陸地區成年女子所有，供本件犯罪所用之物，應依刑法第
    三十八條第一項第二款規定，併予宣告沒收。
據上論斷，應依刑事訴訟法第二百九十九條第一項前段，中華民
國九十六年罪犯減刑條例第二條第一項第三款、第七條，臺灣地
區與大陸地區人民關係條例第七十九條第二項、第四項，刑法第
二條第一項前段、第十一條前段、第二十八條、第二百十六條、
第二百十條、第二百十二條、第二百十四條、第二百十九條、第
二百三十一條第一項、第二十五條第二項、第三十八條第一項第
二款、第五十九條、第七十四條第一項第一款，修正前刑法第五
十六條、第五十五條、第五十一條第五款，刑法施行法第一條之
一，判決如主文。
本案經檢察官黃士元到庭執行職務。
中    華    民    國    97    年    9     月    25    日
                        臺灣臺北地方法院刑事第十五庭
                            審判長法  官  廖紋妤
                                  法  官  邱蓮華
                                  法  官  吳麗英
上正本證明與原本無異。
如不服本判決，應於判決送達後10日內（應抄附繕本）向本院提
出上訴狀。（上訴書狀應敘述具體理由，未敘述上訴理由者，應
於上訴期間屆滿後二十日內補提理由書於原審法院）
                                  書記官  田華仁
中    華    民    國    97    年    9     月    25    日
附錄本案論罪科刑法條：
臺灣地區與大陸地區人民關係條例第15條：
下列行為不得為之：
一、使大陸地區人民非法進入臺灣地區。
二、明知臺灣地區人民未經許可，而招攬使之進入大陸地區。
三、使大陸地區人民在臺灣地區從事未經許可或與許可目的不符
    之活動。
四、僱用或留用大陸地區人民在臺灣地區從事未經許可或與許可
    範圍不符之工作。
五、居間介紹他人為前款之行為。
臺灣地區與大陸地區人民關係條例第79條：
違反第15條第1款規定者，處1年以上7年以下有期徒刑，得併科
新臺幣一百萬元以下罰金。
意圖營利而犯前項之罪者，處3年以上10年以下有期徒刑，得併
科新臺幣五百萬元以下罰金。
前二項之首謀者，處5年以上有期徒刑，得併科新臺幣一千萬元
以下罰金。
前三項之未遂犯罰之。
中華民國船舶、航空器或其他運輸工具所有人、營運人或船長、
機長、其他運輸工具駕駛人違反第15條第1款規定者，主管機關
得處該中華民國船舶、航空器或其他運輸工具一定期間之停航，
或廢止其有關證照，並得停止或廢止該船長、機長或駕駛人之職
業證照或資格。
中華民國船舶、航空器或其他運輸工具所有人，有第1項至第4項
之行為或因其故意、重大過失致使第三人以其船舶、航空器或其
他運輸工具從事第1項至第4項之行為，且該行為係以運送大陸地
區人民非法進入臺灣地區為主要目的者，主管機關得沒入該船舶
、航空器或其他運輸工具。所有人明知該船舶、航空器或其他運
輸工具得沒入，為規避沒入之裁處而取得所有權者，亦同。
前項情形，如該船舶、航空器或其他運輸工具無相關主管機關得
予沒入時，得由查獲機關沒入之。
刑法第168條：
於執行審判職務之公署審判時或於檢察官偵查時，證人、鑑定人
、通譯於案情有重要關係之事項，供前或供後具結，而為虛偽陳
述者，處7年以下有期徒刑。
刑法第216 條：
行使第210 條至第215 條之文書者，依偽造、變造文書或登載不
實事項或使登載不實事項之規定處斷。
刑法第210 條：
偽造、變造私文書，足以生損害於公眾或他人者，處5 年以下有
期徒刑。
刑法212 條：
偽造、變造護照、旅券、免許證、特許證及關於品行、能力服務
或其他相類之證書、介紹書，足以生損害於公眾或他人者，處1
年以下有期徒刑、拘役或3 百元以下罰金。
刑法第214 條：
明知為不實之事項，而使公務員登載於職務上所掌之公文書，足
以生損害於公眾或他人者，處3 年以下有期徒刑、拘役或5 百元
以下罰金。
刑法第231 條：
意圖使男女與他人為性交或猥褻之行為，而引誘、容留或媒介以
營利者，處五年以下有期徒刑，得併科十萬元以下罰金。以詐術
犯之者，亦同。
公務員包庇他人犯前二項之罪者，依各該項之規定加重其刑至二
分之一。
【附表】
┌──┬───┬───┬─────┬────┬────┬────┬────┬─────┬────┬────────┬────────┐
│    │臺灣地│大陸地│向境管局申│在大陸地│海基會驗│至派出所│向境管局│大陸地區配│至臺灣戶│備            註│所  犯  法   條 │
│編號│區人頭│區假結│請入境臺灣│區公證結│證日期  │申辦保證│申請大陸│偶入境日期│籍機關事│                │                │
│    │配偶姓│婚之配│時之登記地│婚日期及│        │書日期  │配偶入境│、出境日期│務登記結│                │                │
│    │名    │偶姓名│址        │地點    │        │        │臺灣日期│          │婚日期  │                │                │
├──┼───┼───┼─────┼────┼────┼────┼────┼─────┼────┼────────┼────────┤
│ 一 │丙○○│甲○○│1.臺北縣永│92.05.25│90.06.20│91.07.23│91.07.31│91.08.09入│90.06.28│即起訴書附表二編│臺灣地區與大陸地│
│    │      │      │和市○○街│(廣西桂 │        │        │        │          │        │號4.1。         │區人民關係條例第│
│    │      │      │84巷7號4樓│林市)   │        │        │        │91.12.05出│        │                │15條第1款，應依 │
│    │      │      │          │        │        │        │        │          │        │                │同條例第79條第2 │
│    │      │      │          │        │        │        │        │          │        │                │項處斷、刑法第  │
│    │      │      │          │        │        │        │        │          │        │                │231條第1項、第  │
│    │      │      │          │        │        │        │        │          │        │                │216條、第214條。│
│    │      │      ├─────┼────┼────┼────┼────┼─────┼────┼────────┼────────┤
│    │      │      │2.基隆市暖│同上    │同上    │92.01.02│92.01.06│92.04.02入│同上    │即起訴書附表二編│臺灣地區與大陸地│
│    │      │      │暖區○○街│        │        │        │        │          │        │號4.2。         │區人民關係條例第│
│    │      │      │234號5樓  │        │        │        │        │92.07.31出│        │                │15條第1款，應依 │
│    │      │      │          │        │        │        │        │          │        │由真實姓名、年籍│同條例第79條第2 │
│    │      │      │          │        │        │        │        │          │        │均不詳之大陸地區│項處斷、刑法第  │
│    │      │      │          │        │        │        │        │          │        │成年女子冒用王海│231條第1項、第  │
│    │      │      │          │        │        │        │        │          │        │燕名義入境。    │216條、第214條、│
│    │      │      │          │        │        │        │        │          │        │                │212條、第210條。│
├──┼───┼───┼─────┼────┼────┼────┼────┼─────┼────┼────────┼────────┤
│ 二 │乙○○│天○○│基隆市暖暖│93.04.27│93.06.14│93.06.28│93.07.09│93.11.02入│93.04.27│即起訴書附表二編│臺灣地區與大陸地│
│    │      │      │區○○街  │（廣西柳│        │        │        │          │        │號38。          │區人民關係條例第│
│    │      │      │54之4號   │州市）  │        │        │        │94..06.07 │        │                │15條第1款，應依 │
│    │      │      │          │        │        │        │        │出        │        │                │同條例第79條第2 │
│    │      │      │          │        │        │        │        │          │        │                │項處斷、刑法第  │
│    │      │      │          │        │        │        │        │          │        │                │231條第1項、第  │
│    │      │      │          │        │        │        │        │          │        │                │216條、第214條。│
├──┼───┼───┼─────┼────┼────┼────┼────┼─────┼────┼────────┼────────┤
│ 三 │癸○○│酉○○│臺北縣三重│94.03.18│94.04.29│94.06.16│94.06.17│未入境    │未登記  │即起訴書附表二編│臺灣地區與大陸地│
│    │（原名│      │市○路○街│（廣西桂│        │        │        │          │        │號42。          │區人民關係條例第│
│    │林佳明│      │159號4樓│林市）  │        │        │        │          │        │                │15條第1款，應依 │
│    │）    │      │        │        │        │        │        │          │        │提出偽造之桂林市│同條例第79條第4 │
│    │      │      │          │        │        │        │        │          │        │康興綜合門診部超│項、第2項處斷、 │
│    │      │      │          │        │        │        │        │          │        │聲醫學影像報告單│刑法第216條、第 │
│    │      │      │          │        │        │        │        │          │        │之懷孕證明      │210條。         │
├──┼───┼───┼─────┼────┼────┼────┼────┼─────┼────┼────────┼────────┤
│ 四 │庚○○│丑○○│臺北縣三重│94.05.18│94.09.06│94.08.22│94.09.06│未入境    │未登記  │即起訴書附表二編│臺灣地區與大陸地│
│    │（原名│      │市○○街  │（廣西桂│        │        │        │          │        │號44。          │區人民關係條例第│
│    │李國聯│      │108巷67號4│林市）  │        │        │        │          │        │提出偽造之恭城縣│15條第1款，應依 │
│    │）    │      │樓        │        │        │        │        │          │        │人民醫院疾病證明│同條例第79條第4 │
│    │      │      │          │        │        │        │        │          │        │書、臨桂縣六塘醫│項、第2項處斷、 │
│    │      │      │          │        │        │        │        │          │        │院Ｂ型超聲診斷報│刑法第216條、第 │
│    │      │      │          │        │        │        │        │          │        │告書、臨桂縣六塘│210條。         │
│    │      │      │          │        │        │        │        │          │        │中心醫院疾病證明│                │
│    │      │      │          │        │        │        │        │          │        │書等懷孕證明    │                │
├──┼───┼───┼─────┼────┼────┼────┼────┼─────┼────┼────────┼────────┤
│ 五 │辰○○│戊○○│1.臺北縣三│94.02.24│94.03.14│94.04.04│94.04.07│94.09.20入│未登記  │即起訴書附表二編│臺灣地區與大陸地│
│    │      │      │重市○○路│（河南許│        │        │        │          │        │號10。          │區人民關係條例第│
│    │      │      │3段98號6樓│昌市）  │        │        │        │94.10.20出│        │提出偽造之許昌縣│15條第1款，應依 │
│    │      │      │          │        │        │        │        │          │        │婦幼保健院診斷證│同條例第79條第2 │
│    │      │      │          │        │        │        │        │          │        │明書、雙流縣華陽│項處斷、刑法第  │
│    │      │      │          │        │        │        │        │          │        │鎮第二衛生院診斷│231條第1項、第  │
│    │      │      │          │        │        │        │        │          │        │證明書等懷孕證明│216條、第210條。│
│    │      │      ├─────┼────┼────┼────┼────┼─────┼────┼────────┼────────┤
│    │      │      │2.臺北縣三│同上    │同上    │94.12.01│94.12.15│未入境    │未登記  │即起訴書附表三編│臺灣地區與大陸地│
│    │      │      │重市○○路│        │        │        │        │          │        │號10.1。        │區人民關係條例第│
│    │      │      │3段98號6樓│        │        │        │        │          │        │                │15條第1款，應依 │
│    │      │      │          │        │        │        │        │          │        │提出偽造之北川縣│同條例第79條第4 │
│    │      │      │          │        │        │        │        │          │        │人民醫院疾病證明│項、第2項處斷、 │
│    │      │      │          │        │        │        │        │          │        │書之流產證明    │216條、第210條。│
└──┴───┴───┴─────┴────┴────┴────┴────┴─────┴────┴────────┴────────┘

司法院資訊處製作；財團法人民間司法改革基金會備份。
